臺灣高雄地方法院刑事判決　　　　　　100年度審訴字第995號
公　訴　人　臺灣高雄地方法院檢察署檢察官
被　　　告　簡淑君
上列被告因違反毒品危害防制條例案件，經檢察官提起公訴（10
0年度毒偵字第1062號），本院合議庭裁定由受命法官獨任進行
簡式審判程序，判決如下：
    主  文
簡淑君施用第一級毒品，處有期徒刑捌月，扣案第一級毒品海洛
因壹包（含包裝袋，驗後淨重零點參捌肆公克）、含微量第一級
毒品海洛因成分之夾鏈袋壹只，均沒收銷燬之。又施用第二級毒
品，處有期徒刑肆月，扣案第二級毒品甲基安非他命貳包（均含
包裝袋，驗後淨重各為零點零玖參公克、零點零玖壹公克），均
沒收銷燬之。應執行有期徒刑拾月，扣案第一級毒品海洛因壹包
（含包裝袋，驗後淨重零點參捌肆公克）、含微量第一級毒品海
洛因成分之夾鏈袋壹只、第二級毒品甲基安非他命貳包（均含包
裝袋，驗後淨重各為零點零玖參公克、零點零玖壹公克），均沒
收銷燬之。
    事  實
一、簡淑君前因施用毒品案件，經本院裁定送觀察勒戒後，認無
    繼續施用毒品之傾向，而於民國98年4 月13日觀察、勒戒執
    行完畢，自臺灣高雄看守所附設勒戒處所釋放，並由臺灣高
    雄地方法院檢察署檢察官以98年度毒偵緝字第119 號為不起
    訴處分確定。詎簡淑君仍未戒絕毒癮，分別基於施用第一級
    毒品海洛因及第二級毒品甲基安非他命之犯意，於99年11月
    23日晚上5時許，在位於高雄市○○區○○路493號4樓友人
    住處內，以海洛因摻入香菸內吸食之方式，施用第一級毒品
    海洛因1次後，復在相同地點，以將第二級毒品甲基安非他
    命置於玻璃球內燒烤，吸食煙霧之方式，施用第二級毒品甲
    基安非他命1次。嗣於99年11月23日晚上6時許，在高雄市○
    ○區○○路493號前，因形跡可疑，為警查獲，當場扣得第
    一級毒品海洛因2包（驗前淨重0.394公克、驗後淨重0.384
    公克；驗前淨重0.005公克、檢驗後檢體用罄）、第二級毒
    品甲基安非他命2包（驗後淨重各為0.093公克、0.091公克
    ），並經徵得其同意採集尿液送驗，結果呈可待因、嗎啡、
    甲基安非他命、安非他命陽性反應，始悉上情。
二、案經高雄市政府警察局新興分局報告臺灣高雄地方法院檢察
    署檢察官分別偵查起訴。
    理  由
一、程序部分：
    本件被告簡淑君所犯為死刑、無期徒刑或最輕本刑為3 年以
    上有期徒刑以外之罪，其於準備程序中就被訴事實為有罪之
    陳述，經告知簡式審判程序之旨，並聽取公訴人及被告之意
    見後，依刑事訴訟法第273 條之1 第1 項規定，裁定由受命
    法官獨任進行簡式審判程序，合先敘明。
二、認定犯罪事實所憑之證據及理由：
    訊據被告簡淑君對於上揭施用第一級、第二級毒品犯行於本
    院審理時供承不諱，且被告於99年11月23日為警查獲後所採
    集之尿液，經送檢驗之結果，確呈嗎啡、可待因、甲基安非
    他命、安非他命陽性反應，此有高雄市立凱旋醫院100 年1
    月24日濫用藥物尿液檢驗報告及高雄市政府警察局新興分局
    偵辦毒品案件嫌疑人尿液採證代碼對照表（檢體編號：A997
    80號）各1 份附卷可稽；扣案之白色粉末2 包、白色晶體2
    包，經送驗結果亦確分別含有海洛因或甲基安非他命，有高
    雄市立凱旋醫院100 年3 月8 日高市凱醫驗字第14990 號濫
    用藥物成品檢驗鑑定書1 紙及高雄醫學大學附設中和紀念醫
    院100 年4 月26日檢驗報告（報告編號：00000-000 、0000
    0-000 ）2 紙存卷可佐，是被告之自白核與事實相符，應堪
    採信。本案事證明確，被告上開施用第一、二級毒品犯行，
    堪以認定。
三、論罪科刑：
  (一)按觀察、勒戒或強制戒治執行完畢釋放後，5 年內再犯毒品
    危害防制條例第10條施用毒品之罪者，應依法追訴，毒品危
    害防制條例第23條第2 項定有明文。本件被告前經本院裁定
    送觀察勒戒，嗣於98年4 月13日執行完畢釋放乙節，有臺灣
    高等法院被告前案紀錄表1 份在卷可參，是被告於觀察勒戒
    執行完畢釋放後，5 年內再犯本件施用第一、二級毒品罪行
    ，依前開法條之規定，應依法追訴，本院就被告本件施用毒
    品犯行，自得依法論罪科刑。
  (二)按海洛因及甲基安非他命分別係屬毒品危害防制條例第2 條
    第2 項第1 款、第2 款所稱之第一、二級毒品，依法不得施
    用。核被告簡淑君所為，係犯毒品危害防制條例第10條第1
    、2 項之施用第一、二級毒品罪。其持有海洛因、甲基安非
    他命後，進而施用，持有之低度行為應被施用之高度行為所
    吸收，不另論罪。被告所犯前開施用第一級毒品及第二級毒
    品罪，犯意各別、行為互殊，應予分論併罰。又查被告前因
    毒品危害防制條例案件，經本院98年度簡字第5261號判處有
    期徒刑2月（下稱A罪），於98年11月26日判決確定，嗣於99
    年5月21日執行完畢各節，固有臺灣高等法院被告前案紀錄
    表1份在卷可佐，惟被告於上開判決確定（即98年11月26日
    ）前之98年9月13日、98年10月9日，再犯違反毒品危害防制
    條例等案件，先後經本院98年度審訴字第4755號（下稱B罪
    ）、99年度審訴字第335號（下稱C罪）判處徒刑確定，該2
    判決科處之徒刑（即B、C罪）原應與最先裁判確定之罪（即
    A罪）定應執行刑，此有臺灣高等法院被告前案紀錄表、本
    院98年度審訴字第4755號判決、99年度審訴字第335號判決
    各1份在卷可參，是被告所犯A罪，尚待與B、C兩罪定執行刑
    ，其前已執行之有期徒刑部分，僅應予扣除，不能認已執行
    完畢。從而，本件被告並不構成累犯，檢察官認被告構成累
    犯，容有誤會，附此敘明。
  (三)爰審酌被告前已因施用毒品案件經觀察勒戒，猶未徹底戒除
    毒癮，足認其並無戒除毒害之決心，本不宜寬貸，惟念其施
    用毒品乃自戕一己之身體健康，並具有病患性人格之特質，
    其行為本身對社會所造成之危害並非直接、鉅大、坦承施用
    第一、二級毒品犯行及持有毒品之數量等一切情狀，暨參酌
    公訴檢察官之具體求刑，分別量處如主文所示之刑，並定應
    執行之刑，以資儆懲。
  (四)至扣案白色粉末2包、白色晶體2包，經送驗結果，認分別含
    有第一級毒品海洛因及第二級毒品甲基安非他命，業如上述
    ，而夾鏈袋與其上殘留之毒品，衡情已難以分析剝離，自應
    整體視為毒品，不問屬於犯人與否，均應依毒品危害防制條
    例第18條第1項前段之規定，為沒收銷燬之諭知。至另扣案
    之第三級毒品愷他命1包，與本案施用第一、二級毒品犯行
    無關，爰不予宣告沒收，附此敘明。
據上論斷，應依刑事訴訟法第273 條之1 第1 項、第284 條之1
、第299 條第1 項前段，毒品危害防制條例第10條第1 項、第2
項、第18條第1項前段，刑法第11條、第51條第5款、第9款，判
決如主文。
本案經檢察官李怡增到庭執行職務。
中    華    民    國   100    年    5     月    6     日
                  刑事第十庭    法  官  王  琁
以上正本證明與原本無異。
如不服本判決應於收受本判決後10日內向本院提出上訴書狀，並
應敘述具體理由，如未敘述上訴理由者，應於上訴期間屆滿後20
日內補提理由書狀於本院（均須按他造當事人之人數附繕本）「
切勿逕送上級法院」。
中    華    民    國   100    年    5     月    6     日
                                書記官  陳靜瑤